【裁判字號】    99,消債更,73
【裁判日期】    991013
【裁判案由】    更生事件
【裁判全文】
臺灣屏東地方法院民事裁定            99年度消債更字第73號
聲  請  人
即 債務 人  甲○○
上列當事人聲請消費者債務清理事件，本院裁定如下：
    主  文
債務人甲○○自中華民國九十九年十月二十二日十二時起開始更
生程序。
命司法事務官進行本件更生程序。
    理  由
一、按債務人不能清償債務或有不能清償之虞；且無擔保或無優
    先權之債務總額未逾新台幣（下同）1,200 萬元者，於法院
    裁定開始清算程序或宣告破產前，得向法院聲請更生；又法
    院開始更生程序之裁定，應載明其年、月、日、時，並即時
    發生效力，消費者債務清理條例（下稱本條例）第3 條、第
    42 條 第1 項、第45條第1 項分別定有明文。次按法院裁定
    開始更生或清算程序後，得命司法事務官進行更生或清算程
    序，必要時得選任律師、會計師或其他適當之自然人或法人
    一人為監督人或管理人，本條例第16條第1 項亦有明文。
二、本件債務人聲請意旨略以：其因長期居住在外，就被繼承人
    即父親柯日景於民國（下同）84年12月1 日向債權人臺灣土
    地銀行所借貸之3,000,000 元債務，未辦理拋棄或限定繼承
    ；業經臺灣土地銀行聲請向本院核發支付命令（97年度促字
    年第17299 號）於97年11月10日確定在案，並持以聲請法院
    拍賣被繼承人遺產及強制扣薪，始知悉上情；迄至99年6 月
    結算償還之金額共計2,948,104 元（含扣薪金額269,376 元
    ）。其固有兄長三人，惟大哥及三哥無固定工作，端賴零工
    維生或長期失業，二哥則中度肢障，除須扶養輕度殘障之母
    外，尚須負擔2 名侄子、女之教育費用，致於每月扣薪約15
    ,500元後，入不敷出而生活陷入困頓；遂於99年6 月11日以
    書面向臺灣土地銀行申請債務協商。然經該銀行以上開繼承
    債務不得納入協商為由，拒絕其所提出之還款方案，是故此
    非債務人主觀上惡意不履行上開債務，實係客觀上確有不可
    歸責之事由。又其無擔保或無優先權之債務總額未逾1,200
    萬元，亦未經法院裁定開始清算程序或宣告破產，爰向本院
    聲請更生等語。
三、經查，債務人所主張之上開事實，業據其提出與所述相符之
    債權人清冊、財產暨收入狀況說明書、先寧電子科技股份有
    限公司服務證明書、勞工保險被保險人投保資料表、戶籍謄
    本、薪資表、債務人及母親、兄長、侄子、女之財政部台灣
    省南區國稅局97、98年度綜合所得稅各類所得資料清單暨財
    產歸屬資料清單、財團法人金融合徵信中心當事人查詢個人
    資料（信用報告）回覆書、繳納租賃房屋租金證明書，及房
    屋租賃契約書、母親、二哥、姪女之身心障礙手冊、債務協
    商申請書暨回執、本院97年度促字年第17299 號支付命令、
    本院98年度司執字第4129號分配表、償還金額總計表、強制
    執行扣薪總計表、臺灣高雄地方法院民事執行處98年2 月16
    日雄院高98司執夏字第3077號函、薪資轉帳存摺等件為證。
    復經債權人臺灣土地銀行陳報確未受理債務人提出前置協商
    之申請，並提出柯日景借據二紙、供擔保之不動產房地謄本
    、放款支付計算書影本供參，有該銀行99年7 月28日陳報狀
    在卷可佐；且核上開財團法人金融合徵信中心當事人查詢個
    人資料（信用報告）回覆書，迄至99年6 月29日止，債務人
    尚積欠中國信託商業銀行35,468元，堪信債務人實已無力履
    行債務，且並無可歸責之事由。再參酌其名下現無土地、房
    屋，及別無其他有變現價值之動產可資為清償之憑藉。此外
    ，復查無債務人有消費者債務清理條例第6 條第3 項、第8
    條或第46條各款所定駁回更生聲請之事由存在，則債務人聲
    請更生，應屬有據。
四、綜上，債務人聲請更生，為有理由，揆諸首開法條規定，爰
    裁定如主文第一項所示，並命司法事務官進行本件更生程序
    。另債務人既經本院准予開始更生，關於其薪資之執行程序
    本應即停止，本條例第48條前段定有明文，所有無擔保及無
    優先權之債權均須依更生程序行使權利，是原所准予停止由
    債權人收取或移轉薪資之保全處分，核無予以延長之必要，
    爰併此敘明。
中    華    民    國    99    年    10    月    13    日
                  民 事 庭    法  官  吳思怡
上為正本係照原本作成。
本件不得抗告。
本裁定已於99年10月15日下午5時公告。
中    華    民    國    99    年    10    月    13    日
                              書記官  洪韻雯

司法院資訊處製作；財團法人民間司法改革基金會備份。
